臺灣高等法院臺中分院刑事裁定    　
111年度毒抗字第87號
抗  告  人  
即  被  告  劉耿冲





上列抗告人因違反毒品危害防制條例案件，經檢察官聲請觀察、
勒戒，不服臺灣臺中地方法院110年度毒聲字第1351號中華民國1
10年10月28日第一審裁定（聲請案號：臺灣臺中地方檢察署110
年度毒偵緝字第366號號、110年度聲觀字第1148號），提起抗告
，本院裁定如下：
    主  文
抗告駁回。
    理  由
一、抗告意旨略以：抗告人即被告劉耿冲（下稱抗告人）因於民
    國110年4月19日、20日施用第一、二級毒品，經臺灣臺中地
    方法院以110年度毒聲字第1243號裁定送觀察、勒戒後，認
    無繼續施用毒品之傾向，於110年11月29日執行完畢釋放，
    並經臺灣臺中地方檢察署（下稱臺中地檢署）檢察官以110
    年度毒偵緝字第346號為不起訴處分在案，本件抗告人施用
    第二級毒品之時間為109年12月15日，係在上開觀察、勒戒
    執行前所為，應為該次觀察、勒戒所涵蓋，原審令抗告人應
    再執行觀察、勒戒，於法未合，請求撤銷原裁定等語。
二、犯毒品危害防制條例第10條之罪者，檢察官應聲請法院裁定
    ，令被告入勒戒處所觀察、勒戒，其期間不得逾2月。依前
    項規定為觀察、勒戒或強制戒治執行完畢釋放後，3年後再
    犯第10條之罪者，適用前2項之規定。毒品危害防制條例第2
    0條第1項、第3項定有明文。
三、經查：　
　㈠本件抗告人基於施用第二級毒品甲基安非他命之犯意，於109
    年12月15日20時50分許，在臺中市○○區○○路0號前，其友人
    李乾地所駕駛之車號000-0000號自用小客車內，以將甲基安
    非他命置於玻璃球內以火燒烤吸食煙霧之方式，施用甲基安
    非他命1次。嗣於同日21時許，為警在上址發現該車違規停
    車予以盤查查獲，在其身上扣得第二級毒品甲基安非他命1
    包（驗餘淨重0.8375公克）、玻璃球吸食器1支及吸管2支，
    經警徵得其同意採集尿液送檢驗，結果呈安非他命、甲基安
    非他命陽性反應等情，業據抗告人於偵查中坦認不諱，並有
    扣押物品目錄表、勘查採證同意書、臺中市政府警察局霧峰
    分局委託鑑驗尿液代號與真實姓名對照表、正修科技大學超
    微量研究科技中心尿液檢驗報告在卷可稽，足認抗告人上開
    任意性自白與事實相符，應可採信，其於上開時、地施用第
    二級毒品之犯行，應堪認定。又抗告人前於87年間因施用毒
    品案件，經法院裁定送觀察、勒戒後，因認無繼續施用毒品
    之傾向，於87年9月18日執行完畢釋放出所，並經臺中地檢
    署檢察官以87年度偵字第13358號為不起訴處分確定；又於8
    9年間因施用毒品案件，經法院裁定送觀察、勒戒後，因認
    無繼續施用毒品之傾向，於89年10月12日執行完畢釋放出所
    ，並經同署檢察官以89年度毒偵緝字第531號為不起訴處分
    確定；再於91年間因施用毒品案件，經檢察官提起公訴並聲
    請強制戒治，強制戒治部分於92年6月11日執行完畢出監，
    此後抗告人雖曾因施用毒品經判處罪刑，但未曾再受觀察、
    勒戒、強制戒治執行等情，有臺灣高等法院被告前案紀錄表
    存卷可參。原審因認抗告人本件施用第二級毒品犯行，距其
    最近1次觀察、勒戒、強制戒治執行完畢釋放已逾3年，檢察
    官之聲請為正當，而依毒品危害防制條例第20條第3項規定
    ，裁定抗告人令入勒戒處所觀察、勒戒，經核於法並無不合
    。
　㈡保安處分執行法第4條之1第2項之規定，保安處分開始執行後
    ，未執行完畢前，又受同一保安處分之宣告者，仍僅就原執
    行之保安處分繼續執行之。而觀察、勒戒處分，並非刑罰，
    而係具有強制治療性質之特殊處遇方式，應有該條例之適用
    。又法院受理後案時，審查被告之前未曾受觀察勒戒之執行
    完畢，應依毒品危害防制條例第20條第1項之規定，裁定將
    被告送觀察勒戒，不受前案觀察勒戒裁定之影響。至於被告
    受2個觀察勒戒之裁定，檢察官應依保安處分執行法第4條之
    1之規定執行其一，被告不致於受到重覆執行之不利益（臺
    灣高等法院92年庭長法律問題研討會研究意見可資參照）。
    查抗告人另基於施用第一級毒品海洛因之犯意，於110年4月
    19日20時至同日21時許間，搭乘友人潘志盛所駕駛車牌號碼
    000-0000號自用小客車停靠在臺中市某處路邊，在車上以將
    海洛因摻入香菸點燃吸食之方式，施用海洛因1次；又基於
    施用第二級毒品甲基安非他命之犯意，於同年月20日10時許
    ，駕駛車牌號碼000-0000號自用小客車停靠在臺中高鐵站附
    近某處路邊，在車上以將甲基安非他命置入玻璃球內燒烤吸
    食煙霧之方式，施用甲基安非他命1次，抗告人上開施用第
    一、二級毒品案件，經臺灣臺中地方法院110年度毒聲字第1
    243號裁定送觀察、勒戒後，認無繼續施用毒品之傾向，於1
    10年11月29日執行完畢釋放，並經臺中地檢署檢察官以110
    年度毒偵緝字第346號為不起訴處分確定等情，有上開不起
    訴處分書、臺灣高等法院被告前案紀錄表在卷可稽，本件抗
    告人施用第二級毒品之時間，固係前揭觀察、勒戒執行完畢
    釋放前所為，然法院受理聲請觀察勒戒案件所應審查者，乃
    抗告人是否符合毒品危害防制條例第20條第1項、第3項之規
    定（即抗告人是否未曾受觀察勒戒或強制戒治之執行完畢或
    距其最近1次觀察、勒戒、強制戒治執行完畢釋放是否已逾3
    年），至於抗告人可能因此受2個觀察勒戒之裁定而徒增重
    覆執行之風險乙節，乃屬保安處分執行層面之問題，揆諸前
    開說明，自應由檢察官依保安處分執行法第4條之1之規定執
    行其一，抗告人不至於受到重覆執行之不利益。
四、綜上所述，原審法院認抗告人施用第二級毒品犯行明確，依
    檢察官之聲請，裁定抗告人令入勒戒處所觀察、勒戒，經核
    於法並無違誤。抗告人徒以前揭情詞提起抗告，請求撤銷原
    裁定，為無理由，應予駁回。
據上論結，應依刑事訴訟法第412條，裁定如主文。
中　　華　　民　　國　　111 　年　　1 　　月　　28　　日
         　刑事第十庭    審判長法　官  陳  宏  卿
　　　　　　　　　　　　　　   法　官  楊  文  廣
 　　　　　　　　　　　　　 　 法　官  簡  芳  潔                          
以上正本證明與原本無異。     
不得再抗告。

                               書記官  廖  婉  菁

中　　華　　民　　國　　111 　年　　1 　　月　　28　　日